臺灣臺中地方法院刑事判決　
111年度易字第1257號
公  訴  人  臺灣臺中地方檢察署檢察官
被      告  張楉甯


上列被告因竊盜案件，經檢察官提起公訴（111年度偵字第17335
號），本院判決如下：
    主    文
張楉甯犯竊盜罪，處拘役肆拾日，如易科罰金，以新臺幣壹仟元
折算壹日。未扣案犯罪所得紅心芭樂雞尾酒壹瓶沒收，於全部或
一部不能沒收或不宜執行沒收時，追徵其價額。
    犯罪事實
一、張楉甯利用一般商店於營業時間內，店長或店員常忙於整理
    貨品或接待顧客，無法顧及所有出入店內人員之細微舉止，
    竟基於意圖為自己不法所有之竊盜犯意，於民國111年2月4
    日13時25分許，在臺中市○○區○○路0段000號全家便利商店中
    科店內，徒手取下貨架上由該店副店長李麗雯負責管領，價
    值新臺幣（下同）250元之紅心芭樂雞尾酒1瓶，再伺機藏放
    在其所揹包包內，以此方式竊取上開雞尾酒得手，之後僅結
    帳其他選購商品即離開該店。嗣因李麗雯盤點時發現商品短
    缺，報警處理，始循線查悉上情。
二、案經李麗雯訴由臺中市政府警察局大雅分局報告臺灣臺中地
    方檢察署檢察官偵查起訴。
    理    由
一、證據能力部分
  ㈠以下本案所引用被告以外之人於審判外之言詞或書面陳述，
    均經本院於審判時當庭直接提示而為合法調查，檢察官、被
    告張楉甯均同意作為證據（見本院卷第79、80頁），本院審
    酌前開證據作成或取得狀況，均無非法或不當取證之情事，
    亦無顯不可信情況，故認為適當而均得作為證據。是前開證
    據，依刑事訴訟法第159條之5規定，均具有證據能力。
  ㈡除法律另有規定外，實施刑事訴訟程序之公務員因違背法定
    程序取得之證據，其有無證據能力之認定，應審酌人權保障
    及公共利益之均衡維護，刑事訴訟法第158條之4定有明文。
    本案所引用之非供述證據，並無證據證明係實施刑事訴訟程
    序之公務員違背法定程序所取得，且檢察官、被告均未表示
    無證據能力，自應認均具有證據能力。
二、認定犯罪事實所憑證據及理由
　　訊據被告雖坦承其於上開時、地，曾徒手拿取紅心芭樂雞尾
    酒1瓶等情，惟矢口否認有何竊盜犯行，並辯稱：其當時雖
    有拿起雞尾酒，但後來有放到商店內之別一貨架上。因為其
    當時帶著姪女一同在商店購物，其不想讓姪女發現其拿著酒
    類商品，才沒有放回原貨架等語。經查：
　㈠被告於上開時、地，徒手拿取前述雞尾酒，且僅結帳格力高
    撲克牌禮盒、FMC秘釀紫蘇梅、北海道白葡萄風味汽水、寶
    可夢筆套公仔、TOMICA小汽車、米奇妙妙車隊系列、七星10
    毫克硬盒香菸等情，為被告所坦承（見本院卷第82頁），並
    經告訴人李麗雯於警詢、檢察事務官詢問時指訴明確（見偵
    卷第27至29、79至80頁），且經本院勘驗現場監視器錄影檔
    案無訛，有本院111年10月12日勘驗筆錄及截圖各1份附卷可
    稽（見本院卷第39至65頁），並有監視器錄影翻拍照片3張
    、紅心芭樂雞尾酒外觀照片、被告結帳交易明細表各1張、
    路口監視器錄影翻拍照片4張、檢察事務官勘驗筆錄及截圖1
    0張在卷可佐（見偵卷第33至37、81至91頁），上開事實，
    堪以認定。
　㈡告訴人於警詢及檢察事務官詢問時陳稱：其於交接班盤點時
    ，發現短少一瓶紅心芭樂雞尾酒，即調取店內監視器畫面查
    看，發現被告將雞尾酒拿走。其於案發後10多天或半個月，
    還是有持續盤點商品，但都沒有發現那瓶酒等語（見偵卷第
    27至29、79至80頁），且有監視器錄影翻拍照片3張在卷可
    佐（見偵卷第33至34、35頁），核屬相符；另經本院勘驗現
    場監視錄影檔案，除詳細過程如【附件】編號一所示外，相
    關被告於店內舉動如下所示：
　　⒈【13：25：21】，被告走至左側貨架最遠處，伸右手手拿
      取扁狀瓶1只（按：即紅心芭樂雞尾酒1瓶）後，在原地稍
      停片刻後轉身面向鏡頭方向。
　　⒉【13：25：35】，被告沿冰箱前走道，走至右側貨架通道
      ，此時手上仍可見前開銀色瓶蓋圓點，其後走至女童（按
      ：即被告之姪女）旁，手上物品遭貨架遮掩。
　　⒊【13：26：05】，被告偕女童在中間貨架瀏覽商品片刻，
      低頭看向身側袋子方向，手部動作似乎掏摸袋內物品。
　　⒋【13：26：10】承上，女童跑至中間貨架前方瀏覽糖果，
      此時被告以右手自身側袋子內拿出一物（下稱甲物），夾
      在左手肘處，繼續掏摸袋內物品。
　　⒌【13：26：25】被告轉身背對鏡頭，走向通道較遠處，停
      步低頭繼續掏摸其袋子約3秒。
　　⒍【13：26：30】被告轉面向鏡頭方向，可見其右手拿著黑
      色方型狀似皮夾之物（下稱乙物），此時左手仍持袋狀商
      品，惟已不見上開銀色圓點，被告隨即將乙物置於左手袋
      狀商品旁。
　　有本院111年10月12日勘驗筆錄及截圖各1份附卷可稽（見本
    院卷第41至43、49至57頁）。又如【附件】所示，於被告於
    店內選購商品過程中，並無任何將紅心芭樂雞尾酒隨意放回
    貨架之情況，有前述勘驗筆錄及截圖1份在卷可憑（見本院
    卷第41至45、49至64頁）。自上開勘驗內容觀之，被告原手
    持之紅心芭樂雞尾酒1瓶，於被告轉身背對鏡頭掏摸隨身包
    包數秒後，再轉身面對鏡頭時，該雞尾酒即自被告手上消失
    無蹤，且過程中亦完全未見被告將手部伸向貨架而將該雞尾
    酒放回貨架上之舉動，足徵被告於拿取紅心芭樂雞尾酒後，
    係趁轉身背對鏡頭之機會，於無人注意之際，迅速將該瓶雞
    尾酒放入包包內藏放；且被告當日結帳商品並無雞尾酒乙節
    ，已如前述。是以，綜參上開勘驗內容、被告結帳情形，核
    與告訴人上開陳述盤點後發覺雞尾酒商品短少等情節相符，
    堪認被告於上開時、地竊取紅心芭樂雞尾酒1瓶得手甚明。
　㈢被告雖於本院警詢、審理時辯稱其不欲讓其姪女發現其持有
    酒類商品，不想在姪女面前做不良示範例如竊盜、拿酒或香
    菸，所以急忙將雞尾酒丟到貨架等語（見偵卷第25、73頁、
    本院卷第82頁）。惟查，被告於本院準備程序時係辯稱：其
    姪女催促其趕緊去結帳，所以其沒有將雞尾酒放回原位而放
    到其他貨架等語（見本院卷第30頁），其前後說詞反覆不一
    ，已難盡信；且如【附件】編號三所示，被告係於姪女面前
    選購、結帳香菸類商品乙節，有前述勘驗筆錄及截圖1份、
    被告結帳交易明細表1張在卷可證（見偵卷第35頁、本院卷
    第45、62至64頁），是被告上開辯解內容與其實際所為顯有
    矛盾。況自本院勘驗現場監視錄影檔案如【附件】編號一、
    二所示，從未見被告將雞尾酒放或丟回貨架之舉措，已如前
    述，是以，被告所辯與客觀事證不符，要難採信。
　㈣綜上所述，被告所辯與客觀事證不符，委無足採。本案事證
    明確，被告犯行堪以認定，應依法論科。
三、論罪科刑
  ㈠被告所為，係犯刑法第320條第1項之竊盜罪。
  ㈡爰以行為人之責任為基礎，審酌被告於109、110年間，因竊
    盜案件經本院判處罪刑，有臺灣高等法院被告前案紀錄表1
    份在卷可稽（見本院卷第15至16頁），竟未能知所警惕，猶
    貪圖謀利，前往上址便利商店徒手竊取價值250元之雞尾酒1
    瓶，顯見其法紀觀念薄弱，未能尊重他人之財產權，其行為
    殊無可取；又考量被告否認犯行、未與告訴人達成和解並賠
    償損失之犯後態度，兼衡被告之犯罪動機與目的、手段、所
    竊財物價值、智識程度、生活狀況（見本院卷第82頁）等一
    切情狀，量處如主文所示之刑，並諭知易科罰金之折算標準
    。
四、沒收部分
　　按犯罪所得，屬於犯罪行為人者，沒收之；前二項之沒收，
    於全部或一部不能沒收或不宜執行沒收時，追徵其價額，刑
    法第38條之1第1項前段、第3項分別定有明文。被告所竊取
    之上開雞尾酒為被告之犯罪所得，且未扣案，爰依刑法第38
    條之1第1項前段、第3項規定宣告沒收，於全部或一部不能
    沒收或不宜執行沒收時，追徵其價額。
據上論斷，應依刑事訴訟法第299條第1項前段，刑法第320條第1
項、第41條第1項前段、第38條之1第1項前段、第3項，刑法施行
法第1條之1第1項，判決如主文。
本案經檢察官蔣志祥提起公訴，檢察官陳敬暐到庭執行職務。
中　　華　　民　　國　　111 　年　　11　　月　　16　　日
                  刑事第四庭  法　官 李怡真
以上正本證明與原本無異。
如不服本判決應於收受送達後20日內向本院提出上訴書狀，並應
敘述具體理由；其未敘述上訴之理由者，應於上訴期間屆滿後20
日內向本院補提理由書（均須按他造當事人之人數附繕本）「切
勿逕送上級法院」。
告訴人或被害人如不服判決，應備理由具狀向檢察官請求上訴，
上訴期間之計算，以檢察官收受判決正本之日起算。
　　　　                       書記官 林怡君
中　　華　　民　　國　　111 　年　　11　　月　　17　　日
附錄本案論罪科刑法條全文：
中華民國刑法第320條
意圖為自己或第三人不法之所有，而竊取他人之動產者，為竊盜
罪，處5年以下有期徒刑、拘役或50萬元以下罰金。
意圖為自己或第三人不法之利益，而竊佔他人之不動產者，依前
項之規定處斷。
前二項之未遂犯罰之。

【附件】
一、經以電腦播放卷附光碟內檔案名稱「全家-00000000000-00
    竊取酒瓶.avi」錄影檔，錄影畫面為全家便利商店內監視錄
    影，畫面標示日期、時間為111 年2 月4 日13時24分許，依
    畫面標示時間勘驗如下：
　㈠【13：24：51】被告張楉甯側背黑色袋子，一女童（按：係
    被告之姪女）進入全家便利商店。
　㈡【13：25：04】被告走至左側貨架通道靠近中段位置，在通
    道左側貨架上拿取袋裝商品2 包於右手上，再以左手拿取袋
    裝商品1疊（包數不詳，應係偵卷第35頁交易明細所示FMC祕
    釀紫蘇梅3包）後，以右手將原拿取之袋裝商品2包掛回貨架
    上。
　㈢【13：25：21】被告走至左側貨架最遠處，伸右手手拿取扁
    狀瓶1只（外觀與偵卷第34頁酒瓶外觀符合）後，在原地稍
    停片刻後轉身面向鏡頭方向。
　㈣【13：25：29】承上，被告轉身面對鏡頭方向，被告左手所
    持袋狀商品旁有一明顯銀色圓點，應係被告前揭瓶狀物之瓶
    蓋。
　㈤【13：25：30】被告側身時，可見前開瓶狀物在其左手所持
    袋狀商品前。
　㈥【13：25：35】承上，被告沿冰箱前走道，走至右側貨架通
    道，此時手上仍可見前開銀色瓶蓋圓點，其後走至女童旁，
    手上物品遭貨架遮掩。
　㈦【13：26：05】承上，被告偕女童在中間貨架瀏覽商品片刻
    ，低頭看向身側袋子方向，手部動作似乎掏摸袋內物品。
　㈧【13：26：10】承上，女童跑至中間貨架前方瀏覽糖果，此
    時被告以右手自身側袋子內拿出一物（下稱甲物），夾在左
    手肘處，繼續掏摸袋內物品。
　㈨【13：26：25】被告轉身背對鏡頭，走向通道較遠處，停步
    低頭繼續掏摸其袋子約3秒。
　㈩【13：26：30】被告轉面向鏡頭方向，可見其右手拿著黑色
    方型狀似皮夾之物（下稱乙物），此時左手仍持袋狀商品，
    惟已不見上開銀色圓點，被告隨即將乙物置於左手袋狀商品
    旁。
　【13：26：37】被告以右手拿取原夾於左手肘之甲物，甲物
    下方可見吊飾搖晃，隨即將甲物亦疊放在左手乙物、袋狀商
    品旁。
　【13：26：52】被告走回畫面上方，背對鏡頭瀏覽冰箱內商
    品。並於27分8秒時開啟冰箱拿取冰箱內商品。
　【13：27：24】承上，被告轉身走回右側貨架通道，其右手
    持一瓶狀物品（應係偵卷第35頁所示交易明細上之北海道白
    葡萄風味汽水）。
　【13：28：16】承上，被告與女童走至畫面右側處，隨即向
    右走出畫面。
　【13：28：27】被告自畫面右側走回中間走道，張望貨架商
    品後，又走回畫面右側。
　【13：28：36】女童自畫面右側走入，手持提凱蒂貓商品供
    被告觀看後，二人向右走出畫面。
　【13：30：24】承上，被告自畫面右側走入，手提一紅色禮
    盒給女童觀看片刻，隨即偕女童走向櫃檯方向。
　【13：30：33】被告走至櫃檯，將禮盒放上櫃檯後結帳，惟
    該結帳櫃檯在畫面左下角以外，未能呈現被告結帳細節，嗣
    於32分23秒時結帳完成離開櫃檯，錄影隨即結束。
　　【本段勘驗結束】
　　
二、經以電腦播放卷附光碟內檔案名稱「全家-00000000000-00
    未有丟酒瓶行為.mp4」錄影檔，錄影畫面為全家便利商店內
    另一角度監視錄影，畫面為前揭一、所示錄影畫面之中間貨
    架，開頭畫面上並未標示日期，依播放時間勘驗如下：
　㈠【00：00：01】女童立於貨架前瀏覽商品，被告自冰箱前走
    道走往女童所在貨架通道。
　㈡【00：00：04】承上，被告面對鏡頭，其左手上可見前揭銀
    色瓶蓋圓點，被告走至女童旁邊，一同瀏覽貨架商品。
　㈢【00：00：39】此角度可見被告左手所持袋狀物一疊，另被
    告自身側袋內取出甲物之後，以左手肘將甲物夾身旁，於00
    ：00：50轉身背對鏡頭，往通道後方移動。未見被告將扁酒
    瓶放回貨架之情形。
　㈣【00：00：55】承前，被告背對鏡頭約3秒，從背後可見其雙
    手在身前動作。
　㈤【00：00：58】承前，被告側身，此時其右手尚在其身前袋
    內，左手僅見袋狀商品，不見原扁狀瓶（對照前開一、㈤所
    載）。
　㈥【00：00：59】承上，被告以右手自袋內取出前揭黑色長方
    形之乙物。
　㈦【00：01：00】承前，被告轉身面對鏡頭方向，左手僅見袋
    狀商品，未見銀色瓶蓋圓點（對照前開一、㈥所載）。
　㈧【00：01：05】被告將乙物置於左手袋狀商品旁，走至女童
    身後，再以右手將左手肘所夾甲物置於左手上，繼續瀏覽商
    品。
　㈨【00：01：20】承上，被告走至畫面上方冰箱處瀏覽，隨後
    開冰箱門拿取北海道白葡萄風味汽水1瓶。並返回女童身旁
    一同瀏覽商品。
　㈩【00：02：48】女童向右走出畫面，被告跟隨其後走至鏡頭
    前，可見其左手上有袋狀商品3包及乙、甲兩物，右手則為
    飲料一瓶，而至本段錄影結束前，並未見被告有因女童催促
    結帳而將所拿取扁酒瓶隨意放回貨架之情形。
　　【本段勘驗完畢】　
　　
三、經以電腦播放卷附光碟內檔案名稱「全家-00000000000-00
    結帳(沒有酒)-1.avi」錄影檔，錄影畫面為全家便利商店結
    帳櫃檯之監視錄影，畫面標示日期、時間為111年2月4日13
    時24分30秒許，依畫面標示時間勘驗如下：
　㈠【13：30：33】被告與女童走近結帳櫃檯，被告將右手所提
    紅色禮盒放置於櫃檯。
　㈡【13：30：37】被告將甲乙兩物置於右手，並將手上袋狀商
    品3包、手肘所夾北海道白葡萄風味汽水1瓶置於櫃檯，女童
    則走近將手上所捧之物放上櫃檯。
　㈢【13：30：52】店員進行結帳，並伸手拿取藍色包裝香菸1包
    置於櫃檯，此時可見甲、乙均為皮夾、錢包之類物品。
　㈣【13：30：58】被告拿出千元鈔票結帳。
　㈤【13：31：01】被告拉開乙錢包拉鍊後，拿出不詳鈔券、零
    錢置於櫃檯或交予店員。
　㈥【13：31：34】店員找錢予被告。
　㈦【13：31：42】櫃檯人員結帳完畢向右走出畫面，被告則依
    序將零錢、鈔券放入乙、甲2錢包內，將錢包放入身側袋子
    ，並將袋子拉鍊拉上。女童則將袋狀商品2包及其他購買之
    物拿於手上。
　㈧【13：32：22】被告右手提起紅色禮盒、左手拿起櫃檯上之
    袋狀商品1包，轉身向右離開畫面，至錄影結束，均未見被
    告將酒瓶隨意放置之畫面。
　　【本段勘驗完畢】